<?xml version='1.0' encoding='utf-8'?>
<verb default="díchuir" disambig="">
  <verbalNoun default="díchur" />
  <verbalAdjective default="díchurtha" />
  <tenseForm default="díchuir" tense="Past" dependency="Indep" person="Base" />
  <tenseForm default="díchuireamar" tense="Past" dependency="Indep" person="Pl1" />
  <tenseForm default="díchuireadar" tense="Past" dependency="Indep" person="Pl3" />
  <tenseForm default="díchuireadh" tense="Past" dependency="Indep" person="Auto" />
  <tenseForm default="díchuir" tense="Past" dependency="Dep" person="Base" />
  <tenseForm default="díchuireamar" tense="Past" dependency="Dep" person="Pl1" />
  <tenseForm default="díchuireadar" tense="Past" dependency="Dep" person="Pl3" />
  <tenseForm default="díchuireadh" tense="Past" dependency="Dep" person="Auto" />
  <tenseForm default="díchuireadh" tense="PastCont" dependency="Indep" person="Base" />
  <tenseForm default="díchuirinn" tense="PastCont" dependency="Indep" person="Sg1" />
  <tenseForm default="díchuirteá" tense="PastCont" dependency="Indep" person="Sg2" />
  <tenseForm default="díchuirimis" tense="PastCont" dependency="Indep" person="Pl1" />
  <tenseForm default="díchuiridís" tense="PastCont" dependency="Indep" person="Pl3" />
  <tenseForm default="díchuirtí" tense="PastCont" dependency="Indep" person="Auto" />
  <tenseForm default="díchuireadh" tense="PastCont" dependency="Dep" person="Base" />
  <tenseForm default="díchuirinn" tense="PastCont" dependency="Dep" person="Sg1" />
  <tenseForm default="díchuirteá" tense="PastCont" dependency="Dep" person="Sg2" />
  <tenseForm default="díchuirimis" tense="PastCont" dependency="Dep" person="Pl1" />
  <tenseForm default="díchuiridís" tense="PastCont" dependency="Dep" person="Pl3" />
  <tenseForm default="díchuirtí" tense="PastCont" dependency="Dep" person="Auto" />
  <tenseForm default="díchuireann" tense="PresCont" dependency="Indep" person="Base" />
  <tenseForm default="díchuirim" tense="PresCont" dependency="Indep" person="Sg1" />
  <tenseForm default="díchuirimid" tense="PresCont" dependency="Indep" person="Pl1" />
  <tenseForm default="díchuirtear" tense="PresCont" dependency="Indep" person="Auto" />
  <tenseForm default="díchuireann" tense="PresCont" dependency="Dep" person="Base" />
  <tenseForm default="díchuirim" tense="PresCont" dependency="Dep" person="Sg1" />
  <tenseForm default="díchuirimid" tense="PresCont" dependency="Dep" person="Pl1" />
  <tenseForm default="díchuirtear" tense="PresCont" dependency="Dep" person="Auto" />
  <tenseForm default="díchuirfidh" tense="Fut" dependency="Indep" person="Base" />
  <tenseForm default="díchuirfimid" tense="Fut" dependency="Indep" person="Pl1" />
  <tenseForm default="díchuirfear" tense="Fut" dependency="Indep" person="Auto" />
  <tenseForm default="díchuirfidh" tense="Fut" dependency="Dep" person="Base" />
  <tenseForm default="díchuirfimid" tense="Fut" dependency="Dep" person="Pl1" />
  <tenseForm default="díchuirfear" tense="Fut" dependency="Dep" person="Auto" />
  <tenseForm default="díchuirfeadh" tense="Cond" dependency="Indep" person="Base" />
  <tenseForm default="díchuirfinn" tense="Cond" dependency="Indep" person="Sg1" />
  <tenseForm default="díchuirfeá" tense="Cond" dependency="Indep" person="Sg2" />
  <tenseForm default="díchuirfimis" tense="Cond" dependency="Indep" person="Pl1" />
  <tenseForm default="díchuirfidís" tense="Cond" dependency="Indep" person="Pl3" />
  <tenseForm default="díchuirfí" tense="Cond" dependency="Indep" person="Auto" />
  <tenseForm default="díchuirfeadh" tense="Cond" dependency="Dep" person="Base" />
  <tenseForm default="díchuirfinn" tense="Cond" dependency="Dep" person="Sg1" />
  <tenseForm default="díchuirfeá" tense="Cond" dependency="Dep" person="Sg2" />
  <tenseForm default="díchuirfimis" tense="Cond" dependency="Dep" person="Pl1" />
  <tenseForm default="díchuirfidís" tense="Cond" dependency="Dep" person="Pl3" />
  <tenseForm default="díchuirfí" tense="Cond" dependency="Dep" person="Auto" />
  <moodForm default="díchuireadh" mood="Imper" person="Base" />
  <moodForm default="díchuirim" mood="Imper" person="Sg1" />
  <moodForm default="díchuir" mood="Imper" person="Sg2" />
  <moodForm default="díchuirimis" mood="Imper" person="Pl1" />
  <moodForm default="díchuirigí" mood="Imper" person="Pl2" />
  <moodForm default="díchuiridís" mood="Imper" person="Pl3" />
  <moodForm default="díchuirtear" mood="Imper" person="Auto" />
  <moodForm default="díchuire" mood="Subj" person="Base" />
  <moodForm default="díchuirimid" mood="Subj" person="Pl1" />
  <moodForm default="díchuirtear" mood="Subj" person="Auto" />
</verb>
